【裁判字號】    91,易,2868
【裁判日期】    921231
【裁判案由】    傷害
【裁判全文】
臺灣高雄地方法院刑事判決                        九十一年度易字第二八六八號
    公  訴  人  臺灣高雄地方法院檢察署檢察官
    被      告  甲○○
右列被告因傷害案件，經檢察官提起公訴（九十一年度偵字第一二四五○號），本院
判決如左：
    主  文
甲○○傷害人之身體，累犯，處有期徒刑參月，如易科罰金，以參佰元折算壹日。
    事  實
一、甲○○前有多次違反麻醉藥品管理條例前科，最近一次於民國八十六年間因違反
    麻醉藥品管理條例案件，經本院以八十六年度易字第七○七八號判處有期徒刑四
    月，於八十七年八月十四日執行完畢，仍不知警惕，於九十一年四月二十六日清
    晨五時四十五分許，行經丁○○位於高雄市○○區○○街十三號住處前，見丁○○以掃把作勢欲揮打里長戊○○，乃向前勸阻之（當時戊○○已不在現場），二
    人因而發生爭執，甲○○見丁○○折回屋內後再向其趨近，恐丁○○對其不利，
    亦自丁○○住處旁之無名巷拿取丙○○○所有之磚塊（甲○○無不法所有之意圖
    ）欲自衛，丁○○之妻己○○○見狀，乃向前搶取甲○○手握之磚塊擬予勸阻，
    甲○○明知己○○○為年逾七旬之老嫗，如以手強拉磚塊，該堅硬之磚塊若撞及
    己○○○，必致己○○○身體受損害，竟基於傷害人身體之不確定故意，在己○○○仍緊握磚塊不放之狀態下，猛力拉扯磚塊，使該磚塊撞及己○○○頭部，致
    己○○○因此受有左額淤血、左臉撕裂傷一˙五公分合併左眼瞼淤青之傷害。
二、案經己○○○訴由高雄市政府警察局鼓山分局報請臺灣高雄地方法院檢察署檢察
    官偵查起訴。
    理  由
一、訊據被告甲○○固坦承於右揭時、地，與告訴人己○○○之夫丁○○發生爭執，
    因而與向前勸阻之告訴人己○○○拉扯磚塊，使磚塊撞及告訴人頭部，致告訴人
    因此受有左額淤血、左臉撕裂傷一˙五公分合併左眼瞼淤青傷之事實，惟矢口否
    認有何故意傷害之犯行，辯稱：伊係不小心才揮到告訴人頭部，不是故意的云云
    。惟查：
  (一)、被告甲○○於前揭時、地，見丁○○作勢欲輝打里長戊○○，乃向前勸阻，二
      人因此發生爭執，被告見丁○○折回屋內後再向其趨近，恐丁○○對其不利，
      便拿取磚頭欲自衛，因告訴人欲搶下被告手中之磚塊擬予勸阻，被告亦拉扯磚
      塊，致告訴人受傷等情，業經現場目擊證人乙○○於本院調查中證述在卷（見
      本院卷第二一、二二頁），核與目擊證人辛○○證述情節大致相符（見本院卷
      八七頁），並有診斷證明書一紙及告訴人受傷照片二張附卷可稽（見偵卷第二
      六、二七頁）足見被告此部分自白與事實，應堪採信。雖被告辯稱係因不小心
      傷害告訴人云云，然本案告訴人年逾七旬，被告正值壯年，在客觀情形下，被
      告在告訴人搶取磚塊之際，僅需避開告訴人或離開現場即可，實無必要再強拉
      磚塊，詎其竟仍執意為之，足認其對上開行止可能導致告訴人受傷應有所預見
      ，且對告訴人確因而受有前開傷害亦不違背其本意，故被告有傷害之故意甚為
      明顯，其辯稱無傷害之云云，顯不足採。
  (二)、雖告訴人另指稱：伊沒有和被告搶磚塊，是被告受里長戊○○之教嗦，要脅其
      兒子退出里長選舉，因其不願意，被告即持磚塊毆打其頭部，被告尚涉犯公職
      人員選舉罷免法第九十條第一項第一款罪嫌，並認此部分犯行與前開論罪部分
      有裁判上一罪關係云云，並舉證人戊○○、壬○○以實其說。然查，告訴人已
      於警詢及偵查初訊中陳稱不知被告毆打其之原因為何（見警詢筆錄及偵查卷第
      九頁），其於本院中翻異前詞，前後指述不一致，是否可信，已非無疑，復於
      本院審理時陳稱：被告叫伊兒子不要出來選里長，只有伊和被告聽到等語，則
      告訴人此部分指述，亦屬無法證明。又證人丁○○於本院調查中雖附和告訴人
      之說，證稱：當天伊未曾與被告發生爭吵，也不在現場，伊在屋內有聽見被告
      跟伊妻己○○○說，叫伊兒子不要選里長云云（見本院卷第一七頁），然已與
      告訴人前開無第三人聽聞之陳述不符，亦與當日告訴人係為勸阻被告與證人丁○○間之爭執，而遭被告毆傷之情不同，此業經證人乙○○、辛○○證述在卷
      ，詳如前述，是證人丁○○前開證詞已有瑕疵，要難採信。再者，證人壬○○
      雖證稱：伊是被告兒子的朋友，案發後即九十一年五月十一日上午九時三十分
      許，伊駕駛小貨車送花至告訴人家中時，被告提水果去向告訴人道歉，曾提到
      當天早上很倒楣，遇到「他」，後來伊問告訴人「他」是誰，告訴人說對面的
      里長戊○○云云（見本院卷第一三二頁），然經本院當庭勘驗被告提出之監視
      錄影帶結果，被告係於九十一年五月十一日下午一時十六至告訴人住處時，雖
      有小貨車停在巷口旁，且該車之乘客即一名穿白色衣物之女子與穿黃色短袖上
      衣之男子與告訴人正在騎樓交談，然該女子並非壬○○之情，有勘驗筆錄在卷
      可參（見本院卷第二二四、二二五頁），可見證人壬○○於被告前往告訴人住
      處道歉時，並未在場，其前開證詞顯係虛構，委無足取。況證人戊○○於本院
      調查中亦證稱：案發當天未見過被告，被告亦未幫其助選等語甚詳（見本院卷
      第二二八頁），是告訴人前開所指，顯無足取，併此敘明。
  (三)、綜上所述，被告所辯不足採信，本案事證明確，被告犯行應堪認定。
二、核被告所為，均係犯刑法第二百七十七條第一項之傷害罪。又被告於八十六年間
    因違反麻醉藥品管理條例案件，經本院以八十六年度易字第七○七八號判處有期
    徒刑四月，於八十七年八月十四日執行完畢，有臺灣高雄地方法院檢察署刑案資
    料查註紀錄表及臺灣高等法院被告全國前案紀錄表各一份在卷可參，其前受有期
    徒刑之執行完畢後，五年內再犯本件最重本刑為有期徒刑以上之罪，為累犯，應
    依刑法第四十七條之規定，加重其刑。爰審酌被告係因告訴人欲搶取其手中磚塊
    ，始造成告訴人受傷，且未與告訴人達成民事和解，及犯後坦承部分犯行等一切
    情狀，量處如主文所示之刑，並諭知易科罰金之折算標準。
據上論斷，應依刑事訴訟法第二百九十九條第一項前段，刑法第二百七十七條第一項
、第四十七條、第四十一條第一項前段，罰金罰鍰提高標準條例第一條前段、第二條
，判決如主文。
本案經檢察官庚○○到庭執行職務。
中      華      民      國    九十二    年     十二     月    三十一    日
                                  臺灣高雄地方法院刑事第七庭
                                    審判長法  官    曾逸誠
                                          法  官    陳月雯
                                          法  官    廖純卿
右正本證明與原本無異。
如不服本判決，應於判決送達後十日內，向本院提出上訴狀。
                                          書記官    劉企萍
中      華      民      國    九十三    年      一      月      二      日
附錄法條：
中華民國刑法第二百七十七條
 (普通傷害罪)
傷害人之身體或健康者，處三年以下有期徒刑、拘役或一千元以下罰金。
犯前項之罪因而致人於死者，處無期徒刑或七年以上有期徒刑；致重傷者
，處三年以上十年以下有期徒刑。


司法院資訊處製作；財團法人民間司法改革基金會備份。
